Inventaris van het archief van het Ministerie van Economische Zaken: Directoraat-Generaal voor de Buitenlandse Economische Betrekkingen, 1945-1995
Nationaal Archief, Den Haag
- Archief (1949) 1976-1983 (1986), IV.
  - Taakuitvoering, 2
    - Economische aangelegenheden, -1.82
      - Industrie, dienstverlening, handel, -1.824
        - Buitenlandse handel, internationale handel, -1.824.52
          - Stukken betreffende het houden van toezicht op de in- en uitvoer van strategische goederen door middel van de IC/DV procedure (Import Certificate / Delivery Verification Form procedure)., 1951 - 1968; 2456; pak
          - Stukken betreffende het behandelen van de problematiek rond de in- en uitvoer van aardolie en aardolieproducten onder meer als gevolg van de oliecrisis, alsmede het verlenen van medewerking aan de beantwoording van vragen van de Commissie Regelingen In- en Uitvoerwet van de Sociaal-Economische Raad, inzake het Uitvoerbesluit Aardolieprodukten 1979 en aan de totstandkoming van de intrekkingsbeschikking van dit uitvoerbesluit., 1955 - 1981; 2457; pak
          - Stukken betreffende het behandelen van aangelegenheden voortvloeiende uit het handelsverkeer tussen Nederland en Griekenland., 1967 - 1977; 2458; omslag
          - Stukken betreffende het leveren van een bijdrage aan de totstandkoming en uitvoering van overeenkomsten tussen Nederland en andere landen inzake economische, agrarische, industriële en technische samenwerking., 1967 - 1982; 2459-2508; 19 pakken, 29 omslagen en 2 stukken
            - Algemeen, 1976 - 1978, 2459
            - Albanië, 1979 - 1982, 2460
            - Algerije, 1976 - 1978, 2461
            - Brazilië.1976 - 1982, 2462-2463
              - Algemeen, 1976 - 1982, 2462; pak
              - Uitgegane brieven van de Directie Bilaterale Zaken (DBZ) betreffende aangelegenheden met betrekking tot Brazilië, 1976 - 1982, 2463; pak
            - Bulgarije, 1977 - 1982, 2464
            - China.1971 - 1980, 2465-2469
              - Algemeen.1971 - 1980, 2465-2466
                - 1971 - 1977, 2465; pak
                - 1978 - 1980, 2466; pak
              - Bezoeken, 1978, 2467; pak
              - Ontwerpovereenkomsten, 1979, 2468
              - Overleg inzake de opstelling van de ontwerpovereenkomst, 1979 - 1980, 2469
            - Colombia, 1973 - 1980, 2470; pak
            - Denemarken, 1976 - 1978, 2471
            - Egypte, 1975 - 1979, 2472; pak
            - Gabon, 1970 - 1982, 2473; pak
            - Griekenland, 1976 - 1978, 2474
            - Groot-Brittannië, 1976 - 1978, 2475
            - Hongarije.1976 - 1981, 2476-2478
              - Protocollen en processen-verbaal van zittingen van de Gemengde Commissie, 1976 - 1981, 2476
              - Vierde zitting van de Nederlands-Hongaars Gemengde Commissie, 1975 - 1979, 2477
              - Zesde zitting van de Nederlands-Hongaars Gemengde Commissie, 1975 - 1981, 2478
            - India, 1980 - 1981, 2479; pak
            - Indonesië.1967 - 1980, 2480-2482
              - Algemeen, 1980, 2480
              - Het informeren van de Vaste Tweede-Kamercommissie voor de Handelspolitiek over conclusies voortvloeiend uit besprekingen van de Gemengde Commissie inzake economische samenwerking, 1973 - 1976, 2481; pak
              - Overeenkomst en Ontwerp van Rijkswet inzake economische samenwerking, 1967 - 1968, 2482; pak
            - Irak.1978 - 1981, 2483-2485
              - Voorbereiding en nota's, 1978 - 1981, 2483; pak
              - Het totstandkomen van een ontwerpovereenkomst, 1978 - 1980, 2484
              - Overleg, 1978 - 1981, 2485; pak
            - Iran, 1969 - 1977, 2486
            - Italië, 1976 - 1978, 2487
            - Joegoslavië, 1977 - 1982, 2488
            - Jordanië, 1977 - 1980, 2489; pak
            - Kameroen, 1970 - 1976, 2490
            - Libië, 1974 - 1979, 2491
            - Nigeria, 1977 - 1980, 2492
            - Pakistan, 1969 - 1978, 2493
            - Polen; bijeenkomsten van de Subcommissie Industriële Samenwerking, 1975 - 1976, 2494
            - Roemenië.1973 - 1982, 2495-2496
              - 1973 - 1977, 2495
              - 1976 - 1982, 2496; pak
            - Saudi-Arabië, 1967 - 1980, 2497
            - Suriname.1975 - 1976, 2498-2499
              - 1974 - 1976, 2498; pak
              - 1977 - 1981, 2499; pak
            - Tsjecho-Slowakije.1968 - 1981, 2500-2502
              - 1968 - 1977, 2500
              - 1976, 2501; pak
              - 1981, 2502; stuk
            - Turkije, 1969 - 1977, 2503
            - Unie van Socialistische Sovjetrepublieken (USSR), 1982, 2504; stuk
            - Venezuela, 1969 - 1977, 2505
            - Verenigde Arabische Emiraten (VAE), 1979, 2506
            - West-Duitsland, 1976 - 1978, 2507
            - Zuid-Korea, 1971 - 1978, 2508; pak
          - Stukken betreffende het leveren van bijdragen aan de totstandkoming en het wijzigen van in- en uitvoerbesluiten., 1968 - 1982; 2509-2543; 7 pakken en 28 omslagen
            - In- en Uitvoerbesluit Landbouwgoederen 1963.1968 - 1980, 2509-2514
              - Negentiende wijzigingsbesluit, 1968 - 1976, 2509
              - Twintigste wijzigingsbesluit, 1976, 2510
              - Tweeëntwintigste wijzigingsbesluit, 1977 - 1978, 2511
              - Drieëntwintigste wijzigingsbesluit, 1978 - 1979, 2512
              - Vierentwintigste wijzigingsbesluit, 1968 - 1980, 2513
              - Vijfentwintigste wijzigingsbesluit, 1980, 2514
            - In- en Uitvoerbesluit Amfetaminen 1972, 1973 - 1977, 2515
            - In- en Uitvoerbesluit Cacao 1973, 1973 - 1980, 2516
            - In- en Uitvoerbesluiten gebaseerd op de In- en Uitvoerwet; herzieningen.1974 - 1977, 2517-2519
              - Het verlenen van medewerking aan de totstandkoming van het besluit tot wijziging van enige besluiten, vastgesteld op grond van de In- en Uitvoerwet, inzake toepassing van artikel 2a van de In- en Uitvoerwet, 1974 - 1977, 2517; pak
              - Het behandelen van wijzigingen van In- en Uitvoerbesluiten gebaseerd op de In- en Uitvoerwet, 1975 - 1976, 2518
              - Verslag van de vergadering van 26 april over de herziening van de In- en Uitvoerbesluiten gebaseerd op de In- en Uitvoerwet, met geleidebrief, 1976, 2519
            - In- en Uitvoerbesluit Zuid-Rhodesië 1966 (tegenwoordig: Zimbabwe); wijziging en intrekking, 1974 - 1980, 2520; pak
            - In- en Uitvoerbesluit Industriële Goederen 1963.1974 - 1982, 2521-2539
              - Drieëntwintigste wijzigingsbesluit, 1975 - 1976, 2521
              - Vierentwintigste wijzigingsbesluit, 1976, 2522
              - Vijfentwintigste wijzigingsbesluit, 1977, 2523
              - Zesentwintigste wijzigingsbesluit, 1977, 2524
              - Zevenentwintigste wijzigingsbesluit, 1977, 2525
              - Achtentwintigste wijzigingsbesluit, 1977 - 1978, 2526; pak
              - Negenentwintigste wijzigingsbesluit, 1977 - 1978, 2527
              - Dertigste wijzigingsbesluit, 1978, 2528
              - Eenendertigste wijzigingsbesluit, 1978, 2529
              - Tweeëndertigste wijzigingsbesluit, 1978, 2530
              - Drieëndertigste wijzigingsbesluit, 1978, 2531
              - Vierendertigste wijzigingsbesluit, 1978 - 1979, 2532
              - Vijfendertigste wijzigingsbesluit, 1974 - 1979, 2533
              - Zesendertigste wijzigingsbesluit, 1978 - 1979, 2534
              - Zevenendertigste wijzigingsbesluit, 1979 - 1980, 2535
              - Achtendertigste wijzigingsbesluit, 1980, 2536
              - Negenendertigste wijzigingsbesluit, 1980, 2537
              - Veertigste wijzigingsbesluit, 1977 - 1981, 2538
              - Eenenveertigste wijzigingsbesluit, 1980 - 1982, 2539
            - Invoerbesluit Landen 1963, het In- en Uitvoerbesluit Landbouwgoederen 1963 en het In- en Uitvoerbesluit Industriële Goederen 1963, 1976 - 1977, 2540; pak
            - Besluiten betreffende de in- en uitvoer van koffie.1976 - 1981, 2541-2542
              - Invoerbesluit Koffie, 1976 - 1977, 2541; pak
              - In- en Uitvoerbesluit Koffie, 1978 - 1981, 2542; pak
            - Invoerbesluit Landen 1981, 1979 - 1981, 2543; pak
          - Stukken betreffende het regelen van het handelsverkeer tussen de Benelux en Tsjecho-Slowakije., 1969 - 1971; 2544; omslag
          - Nota betreffende het behandelen van de achtergronden van en mogelijkheden voor een internationale cacao-overeenkomst., 1971; 2545; stuk
          - Stukken betreffende het leveren van een bijdrage aan het wijzigen van de Vrijstellingsbeschikking Niet-Landbouwgoederen EEG 1971., 1971 - 1980; 2546; omslag
          - Stukken betreffende het leveren van een bijdrage aan de mogelijke verkoop van vliegtuigen door Fokker., 1972 - 1982; 2547-2550; 4 omslagen
            - Algerije, 1972 - 1976, 2547
            - Bangladesh, 1981 - 1982, 2548
            - Chili, 1981 - 1982, 2549
            - Malta, 1978 - 1982, 2550
          - Stukken betreffende het behandelen van afspraken die zijn gemaakt tijdens de derde zitting van de Gemengde Commissie voor economische samenwerking tussen de Verenigde Staten van Amerika (VS) en Iran gehouden te Teheran op 6 - 7 augustus 1976., 1975 - 1977; 2551; omslag
          - Stukken betreffende het verlenen van medewerking aan de totstandkoming van de wetten van 16 februari 1978 en 11 maart 1981, houdende verlenging van de werking van krachtens de In- en Uitvoerwet (Stb. 1962, 295) ten aanzien van de in- en uitvoer van goederen gestelde regelen., 1975 - 1981; 2552; omslag
          - Stukken betreffende het verzoeken aan de Afdeling Wetgeving Douane om commentaar op conceptartikelen ter aanpassing van de In- en Uitvoerwet., 1976; 2553; omslag
          - Stukken betreffende het adviseren aan de minister inzake het wetsontwerp houdende wijziging van de Wedervergeldingswet Zeescheepvaart., 1976 - 1978; 2554; omslag
          - Stukken betreffende het informeren van de Vaste Commissie Regelingen In- en Uitvoerwet van de Sociaal-Economische Raad (SER) betreffende de ervaringen met in de drieëntwintigste en vierentwintigste wijzigingsbesluiten van het In- en Uitvoerbesluit Landbouwgoederen 1963 getroffen maatregelen., 1976 - 1979; 2555; omslag
          - Stukken betreffende het vragen om advies aan de voorzitter van de Commissie Regelingen In- en Uitvoerwet van de Sociaal-Economische Raad (SER)., 1976 - 1981; 2556-2560; 2 pakken en 3 omslagen
            - Algemeen.1976 - 1981, 2556-2558
              - 1976 - 1978, 2556
              - 1979, 2557; pak
              - 1980 - 1981, 2558; pak
            - Inzake het vervangen van het Invoerbesluit Landen 1963 door het Invoerbesluit Landen 1981, 1980, 2559
            - Inzake het intrekken van het In- en Uitvoerbesluit Cacao 1973 en het invoeren van het In- en Uitvoerbesluit Cacao 1982, 1980 - 1981, 2560
          - Aanwijzingen aan de Centrale Dienst voor In- en Uitvoer (CDIU)., 1976 - 1982; 2561-2563; 1 pak, 1 omslag en 1 stuk
            - Regeling inzake het beheer van contingenten ten aanzien van de invoer van uit Hongkong afkomstige textielgoederen, 1976, 2561; stuk
            - Richtlijnen ten aanzien van een procedure van de textielinvoerprijscontrole voor Roemenië, 1976 - 1977, 2562
            - Diverse aanwijzingen, 1976 - 1982, 2563; pak
          - Stukken betreffende het informeren en adviseren van de minister inzake geplande bezoeken van minister Küpker van Niedersachsen., 1977 - 1978; 2564; omslag
          - Stukken betreffende het verlenen van medewerking aan de totstandkoming van het besluit, houdende regelen ten aanzien van de registratie van de invoer van bepaalde soorten moeren., 1977 - [1981]; 2565; omslag
          - Rapportages houdende analyses van de Nederlandse buitenlandse handel., 1978 - 1980; 2566; omslag
          - Stukken betreffende het informeren van staatssecretaris W. Dik inzake het verzoek tot interventie met betrekking tot door Griekenland ongeldig verklaarde contracten voor uit te voeren opdrachten door Inter-Engineering BV (Philips)., 1978 - 1982; 2567; omslag
          - Stukken betreffende het adviseren van de minister van Economische Zaken inzake het opstellen van een regeling voor de verkoop van overtollig defensiematerieel., 1979 - 1981; 2568; omslag
          - Stukken betreffende het verlenen van medewerking aan de totstandkoming van een beschikking wederzijdse bijstand bij de invoering van enkele heffingen van de Europese Economische Gemeenschap (EEG) en van een wetsontwerp tot wijziging van de Wet Wederzijdse Bijstand bij de Invordering van enkele EEG-heffingen., 1979 - 1981; 2569; omslag
        - Organisatie van de buitenlandse handel. Internationaal betalingsverkeer, -1.824.521
          - Stukken betreffende het leveren van een bijdrage aan de totstandkoming van de Wet Financiële Betrekkingen Buitenland., 1970 - 1978; 2570; omslag
          - Markten, -1.824.521.114
            - Vergaderstukken ten behoeve van de twaalfde en dertiende plenaire zitting van het International Cotton Advisory Committee (ICAC)., 1953 - 1954; 2571; omslag
            - Stukken betreffende het behandelen van aangelegenheden inzake tin., 1955 - 1982; 2572-2580; 7 pakken en 2 omslagen
              - Het leveren van een bijdrage aan de totstandkoming en uitvoering van de 3e - 6e Internationale Tinovereenkomst.1955 - 1982, 2572-2576
                - Algemeen.1955 - 1982, 2572-2575
                - 1955 - 1979, 2572
                - 1971 - 1979, 2573
                - 1980 - 1981, 2574
                - 1982, 2575
                - Richtlijnen en instructies voor de Nederlandse delegatie bij de onderhandelingsconferentie van de Verenigde Naties ten behoeve van de totstandkoming van een vijfde internationale tinovereenkomst, 1975, 2576; omslag
              - Het leveren van een bijdrage aan de werkzaamheden van de Werkgroep voor Internationale Tinaangelegenheden, 1975 - 1982, 2577
              - Het leveren van een bijdrage aan zittingen van de Internationale Tinraad.1976 - 1981, 2578-2580
                - 1976 - 1977, 2578
                - 1978 - 1981, 2579
                - 1982, 2580; omslag
            - Stukken betreffende het behandelen van aangelegenheden inzake koffie., 1971 - 1982; 2581-2590; 9 pakken en 1 omslag
              - Algemeen.1971 - 1982, 2581-2587
                - 1971 - 1977, 2581
                - 1978, 2582
                - 1979 - 1980, 2583
                - 1981 jan. - juni, 2584
                - 1981 juni - dec., 2585
                - 1982 aug. - dec., 2586
                - 1982 jan. - juli, 2587
              - Het verlenen van medewerking aan de parlementaire behandeling, goedkeuring en verlenging van de Internationale Koffie-overeenkomsten (IKO).1975 - 1982, 2588-2590
                - Wetsontwerpen, houdende goedkeuring van de op 3 december 1975 te Londen tot stand gekomen Internationale Koffie-overeenkomst 1976, alsmede een ondertekend exemplaar van het International Coffee Agreement 1976, 1975 - 1976, 2588
                - Parlementaire behandeling van de op 3 december 1975 te Londen tot stand gekomen Internationale Koffie-overeenkomst 1976, 1976 - 1978, 2589
                - Verlenging van de Internationale Koffie-overeenkomst 1976 met één jaar tot 1 oktober 1983, 1981 - 1982, 2590; omslag
            - Stukken betreffende het behandelen van aangelegenheden inzake rubber., 1975 - 1982; 2591-2601; 3 pakken, 7 omslagen en 1 stuk
              - Het behandelen van het bij het Europese Hof ingediende verzoek van de Europese Commissie om advies inzake het verlenen van exclusieve bevoegdheid voor het onderhandelen over en het sluiten van een Internationale Natuurrubber Overeenkomst.1975 - 1980, 2591-2592
                - 1975 - 1978, 2591; pak
                - 1979 - 1980, 2592; pak
              - Het leveren van een bijdrage aan de werkzaamheden van de Werkgroep Internationale Rubberaangelegenheden, 1978 - 1979, 2593
              - Financiering van de Nederlandse bijdrage aan de buffervoorraad van de Internationale Natuurrubber Overeenkomst 1979, 1978 - 1980, 2594
              - Het totstandkomen van het wetsontwerp tot goedkeuring van de op 6 oktober 1979 te Genève tot stand gekomen Internationale Natuurrubber Overeenkomst, alsmede de behandeling in de Eerste en de Tweede Kamer, 1978 - 1982, 2595; pak
              - Het behandelen van een voorstel tot het opnemen van rubber in het Stabex-systeem, 1979, 2596; stuk
              - Memorandum voor het hoofd van de Economische Afdeling van de ambassade te Londen inzake de toekomst van de Internationale Rubber Studie Groep (IRSG), met geleidebrief, 1979, 2597
              - Vergaderstukken van de Internationale Rubber Studie Groep (IRSG), 1979 - 1982, 2598
              - Behandeling in de Europese Economische Gemeenschap (EEG), 1980 - 1982, 2599
              - Vergaderstukken van de Internationale Natuurrubber Raad, 1980 - 1982, 2600
              - Internationale Natuurrubber Overeenkomst (INRO), 1982, 2601
            - Verslagen van vergaderingen van de Internationale Lood en Zink Studiegroep (ILZSG)., 1975 - 1982; 2602; omslag
            - Delegatieverslag van de United Nations Conference on Trade and Development (UNCTAD)-voorbereidende vergadering over harde vezels., 1976 - 1977; 2603; stuk
            - Stukken betreffende het leveren van een bijdrage aan de voorbereidende United Nations Conference on Trade and Development (UNCTAD)-vergaderingen over jute., 1976 - 1982; 2604; omslag
          - Verkoop, -1.824.521.174
            - Betalingsvoorwaarden, -1.824.521.174.8
              - Stukken betreffende het opstellen van nota's inzake een door het Pakistan Consortium besloten schuldenverlichting voor Pakistan., 1974 - 1976; 2605; omslag
              - Stukken betreffende het behandelen van een vordering van Reynolds Aluminium Holland BV te Harderwijk op de Portugese ondernemingsgroep J. Pimenta S.A.R.L. te Queluz., 1977 - 1979; 2606; pak
          - Dumping, -1.824.521.183
            - Stukken betreffende het behandelen van de problematiek over de antidumpingrechten, alsmede de certificaten van oorsprong bij de invoer van goederen in Spanje., 1968 - 1981; 2607; omslag
            - Stukken betreffende het leveren van een bijdrage aan de totstandkoming en wijziging van het Besluit Anti-Dumpingheffingen., 1976 - 1981; 2608-2619; 1 pak en 11 omslagen
              - Besluit Anti-Dumpingheffing Industriële Goederen 1977.1977 - 1980, 2608-2614
                - Totstandkoming, 1977, 2608
                - Eerste wijziging, 1978, 2609
                - Tweede wijziging, 1978 - 1980, 2610; pak
                - Derde wijziging, 1979 - 1980, 2611
                - Vierde wijziging, 1979 - 1980, 2612
                - Vijfde wijziging, 1980, 2613
                - Zesde wijziging, 1980 - 1981, 2614
              - Besluit Anti-Dumpingheffing Industriële Goederen 1978, 1978 - 1979, 2615
              - Besluit Anti-Dumpingheffing Industriële Goederen 1980, 1979 - 1980, 2616
              - Besluit Anti-Dumpingheffing Rijwielkettingen 1976, 1976 - 1977, 2617
              - Uitvoeringsbeschikking Anti-Dumpingheffingen 1977-II, 1977 - 1980, 2618
              - Uitvoeringsbeschikking Anti-Dumpingheffingen 1980, 1980, 2619
            - Verslagen van het Antidumping Comité van het Europese Economische Gemeenschap (EEG), het Comité Anti-dumping van het General Agreement on Tariffs and Trade (GATT), alsmede nota's en notities betreffende anti-dumpingmaatregelen., 1976 - 1981; 2620; omslag
            - Stukken betreffende het vragen om advies aan de voorzitter van de Commissie Regelingen In- en Uitvoerwet van de Sociaal-Economische Raad (SER) betreffende te nemen wijzigingsbesluiten op het Besluit Anti-Dumpingheffingen Industriële Goederen 1977., 1978 - 1980; 2621; omslag
            - Stukken betreffende het leveren van een bijdrage aan de totstandkoming en uitvoering van anti-dumpingheffingen., 1981 - 1982; 2622; omslag
          - Boycot in de handel, -1.824.521.185
            - Stukken betreffende het behandelen van aangelegenheden inzake de Arabische boycot., 1956 - 1982; 2623-2634; 8 pakken en 4 omslagen
              - Algemeen.1956 - 1981, 2623-2627
                - Map 1, 1979 - 1980, 2623
                - Map 2, 1979, 2624
                - Map 3, 1979, 2625; omslag
                - Map 4, 1977 - 1981, 2626
                - Map 5, 1956 - 1980, 2627; omslag
              - Het verlenen van medewerking aan het onderzoek naar de Arabische boycot en Nederland.1961 - 1982, 2628-2630
                - 1961 - 1978, 2628
                - 1979, 2629
                - 1980 - 1982, 2630
              - Het behandelen van de kwestie inzake de Arabische boycot tegen Israël, 1969 - 1978, 2631
              - Parlementaire behandeling van de Ontwerpwet Melding Buitenlandse Boycotmaatregelen, 1978 - 1982, 2632
              - Deelname aan de Interdepartementale Werkgroep Arabische Boycot en Nederland, 1979, 2633; omslag
              - Behandeling van negatieve oorsprongsverklaringen, 1980 - 1982, 2634; omslag
            - Stukken betreffende het opleggen van sancties aan Zimbabwe., 1968 - 1980; 2635-2652; 4 pakken en 14 omslagen
              - Algemeen, 1968 - 1979, 2635; pak
              - Het informeren en adviseren van de minister.1973 - 1977, 2636-2638
                - Inzake het wijzigen van de sanctiewetgeving naar aanleiding van problemen bij de toepassing van sancties tegen Zimbabwe.1973 - 1977, 2636-2638
                - 1973 - 1976, 2636; pak
                - 1973 - 1977, 2637
                - 1976 - 1977, 2638; pak
              - Inzake het overleg van de Belgisch-Nederlands-Luxemburgse Economische Unie (Benelux) over de toepassing van het oorsprongsbeginsel bij de controle op de invoer van onder Zimbabwe-sancties vallende goederen, 1976 - 1977, 2639
              - Interdepartementale Stuurgroep Zuid-Rhodesië.1975 - 1979, 2640-2643
                - Het instellen van en benoemen van leden, 1975 - 1977, 2640
                - Het totstandkomen van het rapport van de Stuurgroep (Binghamrapport), 1976 - 1978, 2641; pak
                - Vergaderstukken, 1976 - 1978, 2642
                - Het totstandkomen van de Sanctiewet 1977, 1976 - 1979, 2643
              - Het controleren van de naleving van door de Verenigde Naties (VN) ingestelde sancties tegen Zimbabwe ten aanzien van de invoer van uit Zimbabwe afkomstig chroom, 1977, 2644
              - Het informeren van de Directie Internationale Organisaties van het het Ministerie van Buitenlandse Zaken inzake resultaten van onderzoeken ingesteld door de Economische Controle Dienst (ECD) naar overtredingen van de in-, uit- en doorvoerverboden met betrekking tot goederen bestemd voor of afkomstig uit Zimbabwe, 1977 - 1978, 2645
              - Het verlenen van medewerking aan het onderzoek door de Ambtelijke Stuurgroep Zuid-Rhodesië naar betrokkenheid van het Nederlandse bedrijfsleven naar de doorbreking van VN-sancties jegens Zimbabwe, 1978, 2646
              - Het beantwoorden van vragen van de Tweede Kamerleden Scholten en Van den Bergh inzake de olieboycot van Zimbabwe, 1978 - 1980, 2647
              - Het verlenen van medewerking aan het onderzoek van de Werkgroep Olieboycot Zuid-Rhodesië naar de implementatie van de resoluties van de Veiligheidsraad inzake de economische betrekkingen met Zimbabwe voor zover het in Nederland gevestigde oliemaatschappijen betreft.1978 - 1980, 2648-2652
                - Algemeen, 1979 - 1980, 2648
                - Het behandelen van de resultaten van het Bingham-onderzoek, met onder meer het beantwoorden van kamervragen, 1978 - 1980, 2649
                - Nota's aan de minister van Economische Zaken, onder meer bedoeld voor het verstrekken van informatie aan de Tweede Kamer, 1978 - 1980, 2650
                - Resultaten van het archiefonderzoek bij de Ministeries van Economische Zaken en Buitenlandse Zaken, 1979, 2651